臺灣臺中地方法院刑事判決　　　　　　 100年度侵訴字第94號
公　訴　人　臺灣臺中地方法院檢察署檢察官
被　　　告　○○○
指定辯護人　本院公設辯護人戴遐齡　
上列被告因犯妨害性自主罪等案件，經檢察官提起公訴（99年度
偵字第16173 號），本院判決如下：
    主    文
○○○犯如附表所示之罪，各處如附表所示之刑。應執行有期徒
  刑陸年。
    犯罪事實
一、○○○係成年人，為14歲以上未滿18歲之Ａ女（真實姓名年
    籍詳卷，卷內代號0000-0000號）、Ｂ女（真實姓名年籍詳
    卷，卷內代號0000-0000號）、Ｃ女（真實姓名年籍詳卷，
    卷內代號0000-0000號）、Ｄ女（真實姓名年籍詳卷，卷內
    代號0000-0000號）、Ｅ女（真實姓名年籍詳卷，卷內代號
    0000-0000號）所就讀國中之學長兼舞蹈社團助教，其明知
    Ａ女、Ｂ女、Ｃ女、Ｄ女及Ｅ女當時均為未滿18歲之少女，
    竟為滿足一己之性慾，藉擔任該社團助教之機會，分別為下
    列犯行：
  (一)對Ａ女之部分：
  (1)基於對未滿18歲之少女為強制性交之犯意，於民國98年8 月
    15日凌晨2 至3 時許間某時，騎駛機車至Ａ女住處（詳細住
    址詳卷）附近，先以電話要求Ａ女外出，Ａ女因擔心○○○ 
    機車引擎聲響吵醒同住之父母發現而遭責罵，因而只得與○
    ○○出門；○○○遂搭載Ａ女至臺中縣太平市（現改制為臺
    中市太平區，下從舊制）921地震公園內親吻Ａ女嘴巴，雖
    經Ａ女推開且不停哭泣拒絕，○○○仍違反其意願，以手伸
    進Ａ女之所穿著之上衣及短褲內，撫摸Ａ女之胸部，並以右
    手食指進入Ａ女之陰道內，又強壓住Ａ女頭部，以其陰莖進
    入Ａ女之口腔，對Ａ女為強制性交得逞。
  (2)另基於對未滿18歲之少女為強制猥褻之犯意，於98年8 月間
    某日下午7 時許，亦騎駛機車前往Ａ女住處附近，佯以欲搭
    載Ａ女至書局購物為由邀約Ａ女外出，隨後搭載Ａ女至臺中
    縣霧峰鄉（現改制為臺中市霧峰區）亞洲大學某涼亭內，雖
    經Ａ女推開且不停哭泣拒絕，○○○仍以違反Ａ女意願之方
    式，親吻Ａ女嘴巴，以手伸進Ａ女所穿著之上衣及短褲內，
    撫摸Ａ女之胸部、外陰部，且強拉Ａ女之手撫摸○○○之性
    器，對Ａ女為強制猥褻得逞。
  (3)再基於對未滿18歲之少女為強制性交之犯意，於98年8 月21
    日中午12時許，在勘查社團表演場地後，佯以欲回住處拿社
    團衣服為由，將Ａ女帶至○○○位在臺中縣太平市○○路
    215號3樓之住處，Ａ女起初僅在大門處等候，惟○○○違反
    其意願將之強拉進住處房間內，不顧Ａ女哭泣及踢打、抗拒
    ，強行褪去Ａ女之上衣及內衣，將Ａ女壓制在床上，親吻Ａ
    女嘴巴及撫摸Ａ女胸部，並以右手食指進入Ａ女之陰道內，
    又強拉Ａ女坐起身，壓住Ａ女頭部，以其陰莖進入Ａ女之口
    腔，對Ａ女為強制性交得逞。
  (二)對Ｂ女之部分：基於對未滿18歲之少女為強制猥褻之犯意，
    於98年7 月間某日下午6 時許，騎駛機車搭載Ｂ女至臺中縣
    太平市921地震公園，雖經Ｂ女推開並揮打○○○手臂以示
    拒絕，仍違反Ｂ女意願親吻其嘴巴，以手伸進Ｂ女之衣褲，
    撫摸Ｂ女之胸部、外陰部，且強拉Ｂ女之手撫摸蔡豪之性
    器，對Ｂ女為強制猥褻得逞。
  (三)對Ｃ女之部分：基於強制未滿18歲少女之犯意，於98年6 月
    間某日下午，乘Ｃ女隨同其堂姐Ｆ女（姓名年籍詳卷，卷內
    代號0000-0000B號）至○○○上址住處，Ｆ女在客廳忙於製
    作報告之際，○○○進入Ｃ女所在之臥室，自背後強抱住Ｃ
    女壓制在床，以手壓住Ｃ女之肩膀，及用枕頭壓住Ｃ女臉部
    ，強將Ｃ女雙腳分開固定在床上之強暴方式，欲撫摸Ｃ女身
    體，嗣因Ｃ女強力推卻、以腳踢打反抗，發出聲響引起○○
    ○母親自隔壁房間前往查看，○○○始未能得逞。
  (四)對Ｄ女之部分：基於對未滿18歲之少女為強制猥褻之犯意，
    於98年10月至12月間某日下午8時許，與Ｄ女前往友人陳○
    ○位在臺中縣太平市○○路1956號之居處，趁陳○○在隔壁
    房間，僅○○○與Ｄ女一同在床上觀看電視之機會，違反
    Ｄ女意願，仍以手來回撫摸Ｄ女之大腿內側等處，期間Ｄ
    女雖試圖推拒，惟因氣力不敵○○○而未果，○○○因此對
    Ｄ女為強制猥褻得逞。
  (五)對Ｅ女之部分：基於對未滿18歲之少女為強制猥褻之犯意，
    先後於98年8 月間某日社團聚餐後之下午6 時許、及同年8
    月間某日社團表演完之下午10時許，藉騎駛機車搭載Ｅ女返
    家之機會，要求Ｅ女撫摸其性器，經Ｅ女當場拒絕，竟以若
    不從則不載Ｅ女返家要脅，Ｅ女因而不敢違逆，○○○遂以
    左手強拉Ｅ女之左手伸進其內褲撫摸其陰莖，對Ｅ女為強制
    猥褻2次得逞。
二、案經Ａ女之母Ｇ母（姓名年籍詳卷，卷內代號0000-0000A
    號）、Ｃ女之Ｈ母（姓名年籍詳卷，卷內代號0000-0000A
    號）、Ｄ女之Ｉ母（姓名年籍詳卷，卷內代號0000-0000A
    號）、Ｅ女之Ｊ母（姓名年籍詳卷，卷內代號0000-0000A
    號）訴由臺中縣警察局（現改制為臺中市政府警察局）移送
    臺灣臺中地方法院檢察署檢察官偵查起訴。
    理    由
壹、程序及證據能力部分 
一、按因職務或業務知悉或持有性侵害被害人姓名、出生年月日
    、住居所及其他足資識別其身分之資料者，除法律另有規定
    外，應予保密。行政機關、司法機關及軍法機關所製作必須
    公示之文書，不得揭露被害人之姓名、出生年月日、住居所
    及其他足資識別被害人身分之資訊，性侵害犯罪防治法第12
    條第1 、2 項定有明文。依前揭規定，本案判決書於犯罪事
    實欄及理由欄內關於被害人Ａ、Ｂ、Ｃ、Ｄ、Ｅ女、及渠等
    友人、法定代理人僅各記載代號（真實姓名、年籍資料均詳
    見偵查卷宗末頁密封袋內所示），先予說明。
二、按證人未滿16歲者，不得令其具結，刑事訴訟法第186 條第
    1 項第1 款定有明文。次按被告以外之人於偵查中向檢察官
    所為陳述，除顯有不可信之情況者外，得為證據，刑事訴訟
    法第159 條之1 第2 項定有明文。偵查中對被告以外之人（
    包括證人、鑑定人、告訴人、被害人及共同被告等）所為之
    偵查筆錄，或被告以外之人向檢察官所提之書面陳述，性質
    上均屬傳聞證據。惟現階段刑事訴訟法規定檢察官代表國家
    偵查犯罪、實施公訴，依法其有訊問被告、證人及鑑定人之
    權，而實務運作時，檢察官偵查中向被告以外之人所取得之
    陳述，原則上均能遵守法律規定，不致違法取供，其可信度
    極高，職是，除反對該項供述得具有證據能力之一方，已釋
    明「顯有不可信之情況」之理由外，不宜以該證人未能於偵
    訊陳述時未接受他造之反對詰問為由，即遽指該證人於偵查
    中之陳述不具證據能力。查證人即被害人Ｅ女於偵查中作證
    時所為之陳述，雖係被告以外之人於審判外之陳述，屬於傳
    聞證據，惟證人Ｅ女於偵查中到庭作證時係未滿16歲之人，
    有其真實姓名對照表（見偵查卷末彌封袋）可稽，依法不應
    令其具結，自無「依法應具結而未具結」之問題，其餘證人
    Ａ、Ｂ、Ｃ、Ｄ女向檢察官所為之陳述，均經具結，且其陳
    述當時之外在環境及情況，並無顯有不可信之情況，被告及
    公設辯護人亦不爭執此部分之證據能力，依前揭說明，應認
    前開證人Ａ、Ｂ、Ｃ、Ｄ、Ｅ女於偵查案件中所為之證述，
    得為證據，而有證據能力。
三、次按性侵害犯罪防治法第10條第1 項規定：「醫院、診所對
    於被害人，不得無故拒絕診療及開立驗傷診斷書。」、同條
    第3 項規定：「第一項驗傷診斷書之格式，由中央衛生主管
    機關會商有關機關定之。」，再依同法第11條之相關規定，
    係為防治性侵害犯罪及保護被害人權益，對於被害人驗傷及
    取證所為之特別規定，其依此項規定所製作之驗傷診斷書，
    應屬刑事訴訟法第159 條第1 項「法律有規定」之傳聞證據
    之例外（最高法院95年度臺上字第5026號判決意旨參照）。
    查卷附被害人Ａ女之澄清綜合醫院中港分院受理疑似性侵害
    事件驗傷診斷書（詳偵查卷末頁密封袋內所附之資料），屬
    刑事訴訟法第159 條第1 項「法律有規定」之傳聞例外，自
    應具有證據能力。
四、按法院或檢察官依刑事訴訟法第208 條規定囑託醫院、學校
    或其他相當之機關、團體為鑑定時，祇須其以言詞或書面提
    出之鑑定報告，符合刑事訴訟法第206 條第1 項、第20 8條
    所規定之形式要件，即具有證據能力，此即屬於刑事訴訟法
    第159 條第1 項所稱「法律有規定」之特別情形（最高法院
    96年度臺上字第6842號判決意旨參照）。按測謊鑑定，係依
    一般人在說謊時，會產生遲疑、緊張、恐懼、不安等心理波
    動現象，乃以科學方法，由鑑定人利用測謊儀器，將受測者
    之上開情緒波動反應情形加以紀錄，用以判別受測者之供述
    是否真實。故測謊鑑定，形式上若符合測謊基本程式要件，
    包括：(1)經受測人同意配合，並已告知得拒絕受測，以減輕
    受測者不必要之壓力，(2)測謊員須經良好之專業訓練與相當
    之經驗，(3)測謊儀器品質良好且運作正常，(4)受測人身心及
    意識狀態正常，(5)測謊環境良好，無不當之外力干擾等要件
    ，始賦予證據能力；該測謊結果，如就否認犯罪有不實之情
    緒波動反應，雖不能採為有罪判決之唯一證據，但非無證據
    能力，仍得供裁判之佐證。至其證明力如何，事實審法院自
    得依職權自由判斷之（最高法院88年度臺上字第5038號、93
    年度臺上字第1865號判決要旨參照）。查本案之測謊鑑定係
    於偵查中經臺灣臺中地方法院檢察署檢察官囑託，並經被告
    同意接受測謊，並無強迫之情事，且測謊人員並有告知刑事
    訴訟法所賦予之權利，此有被告簽具之測謊同意書附卷可查
    （見測謊鑑定書卷）；而上開測謊之鑑定人即臺灣臺中地方
    法院檢察署檢察事務官李錦明係受訓合格且領有刑事警察局
    結業證書之合格專業測謊人員，且被告接受測試之地點，係
    於臺灣臺中地方法院檢察署之測謊室，測試環境良好，並無
    不當外力干擾，其測試過程中依序經鑑定人員說明施測流程
    ，探討背景資訊，介紹測謊原理，介紹測謊儀器，深度討論
    案情，討論測試題目，熟悉測試，再實施主測謊及測後晤談
    等流程，且測試前，經被告簽具測謊同意書，表明身心狀態
    均正常，除心律不整外，別無包括精神疾病在內之其他病史
    等情，此有鑑定人即執行測試人員李錦明、圖譜判讀人陳振
    煜之簡歷及結業證書、測謊鑑定書、測謊同意書、測謊問題
    、測謊圖譜及鑑定人結文在卷可憑（均見測謊鑑定書卷），
    又依測謊圖譜數據分析表、施測統計分析資料觀之，顯示所
    使用儀器運作正常、記錄功能良好，是以本件測謊鑑定合於
    刑事訴訟法第206 條第1 項、第208 條所規定之形式要件，
    測謊程序之要件亦未欠缺，上開測謊鑑定結果自有證據能力
    。
五、再按被告以外之人於審判外之言詞或書面陳述，除法律有規
    定者外，不得作為證據，刑事訴訟法第159 條第1 項固定有
    明文。惟被告以外之人於審判外之陳述，雖不符第159 條之
    1 至第159 條之4 之規定，而經當事人於審判程序同意作為
    證據，法院審酌該言詞陳述或書面陳述作成時之情況，認為
    適當者，亦得為證據；當事人、代理人或辯護人於法院調查
    證據時，知有第159 條第1 項不得為證據之情形，而未於言
    詞辯論終結前聲明異議者，視為有前項之同意，同法第159
    條之5 定有明文。查本案於本院審判期日時，被告以及公設
    辯護人就後述所引其餘被告以外之人於審判外之言詞或書面
    陳述均同意作為證據，本院審酌該等言詞陳述或書面陳述作
    成時之情況，並無非法取得等不適當之情形，且經本院於審
    判期日依法進行證據之調查、辯論，被告於訴訟上之程序權
    ，已受保障，依刑事訴訟法第159 條之5 之規定，自有證據
    能力。
六、證人即Ａ女就讀學校之同學Ｋ女、證人Ａ女之母Ｇ母、Ｂ女
    之母、Ｃ女之母Ｈ母、Ｃ女之堂姐Ｆ女、Ｄ女之母Ｉ母、Ｅ
    女之姑姑、廖○○、汪○○、王○○等人，雖未親自見聞被
    害人Ａ、Ｂ、Ｃ、Ｄ、Ｅ女遭被告性侵害之事實，但就其等
    證述曾分別聽聞自上開被害人告知遭受被告性侵害等事實而
    言，則是屬於足以證明供述內容真實性以外事實之情況證據
    ，即足供證明被害人等曾分別對其等陳述其遭受性侵害此事
    ，而非屬傳聞證據（參黃朝義著，「論刑事證據法上之傳聞
    法則」，收錄於東海法學研究第13期，第170頁；林俊義著
    ，「傳聞法則之研究」，司法研究年報第23輯第7篇，第3章
    第7節非傳聞證據之概念），併予敘明。
貳、認定犯罪事實所憑之證據及理由
一、上揭犯罪事實，業據被告○○○於本院審理時坦承不諱（見
    100年10月19日審判筆錄，本院卷第44頁背面），核與證人
    即被害人Ａ女（見警卷第13至18、19至21頁、偵查卷第19至
    21頁、本院卷第33至42頁）、Ｂ女（見警卷第22至27頁、偵
    查卷第25至26頁）、Ｃ女（見警卷第28至33、34至35頁、偵
    查卷第33至34頁）、Ｄ女（見警卷第36至40頁、偵查卷第38
    至39頁）、Ｅ女（見警卷第41至45頁、偵查卷第21至22頁）
    所述之被害情節大致相符，衡以證人Ａ、Ｂ、Ｃ、Ｄ、Ｅ女
    等人案發時均為國中少女，心智尚屬單純，又被告為渠等學
    校社團之助教，證人等對被告本應無嫌隙，自無故意誇飾事
    件情節，設詞攀誣被告之動機；另有證人Ａ女之母Ｇ母（見
    警卷第46至48頁、偵查卷第21至22頁）、Ｂ女之母（見警卷
    第49至50頁）、Ｃ女之母Ｈ母（見警卷第51至53頁）、Ｃ女
    之堂姐Ｆ女（見警卷第54至56頁）、Ｄ女之母Ｉ母（見警卷
    第57至58頁）、Ｅ女之姑姑（見警卷第60至62頁）、Ａ女之
    同學Ｋ女（見警卷第63至65頁）、陳○○（見警卷第67至70
    頁）、廖○○、汪○○（見警卷第13至14頁）、王○○（見
    警卷第16至17頁）之證述，及證人廖○○製作與Ａ女、Ｂ女
    之訪談內容（見警卷第18至20、21至26頁）、現場照片11
    張（即臺中縣太平市921運動公園、被告住處及房間照片）
    （見警卷第81至82頁）、警繪被告房間平面圖（見警卷第83
    頁）、Ａ女手繪921震災紀念公園現場圖（見警卷第84頁
    ）、Ａ女手繪勤益大學現場圖（見警卷第85頁）、Ａ女手繪
    被告房間現場圖（見警卷第86頁）、Ｃ女手繪被告房間現場
    圖（見警卷第87頁）、Ｄ女手繪證人陳○○房間現場圖（見
    警卷第88頁）、證人陳○○手繪房間現場圖（見警卷第89
    頁）、Ａ女澄清綜合醫院中港分院受理疑似性侵害事件驗傷
    診斷書在卷可稽（附於偵卷末頁密封袋內）等在卷可稽。
二、次查，本案關於被告強制猥褻Ｅ女犯行，於偵查中經臺灣臺
    中地方法院檢察署檢察官囑託該署檢察事務官李錦明實施測
    謊鑑定，在被告同意接受測謊之情況下，經鑑定人利用測謊
    儀器以刺激測試法檢測生理反應情形及熟悉測試後，再以區
    域比對法測試，經採7 分位數據分析法比對分析，被告對於
    「有沒有拉Ｅ女（代號00000000）的手伸進去你的內褲裡面
    ？」、「有沒有在騎機車時拉Ｅ女（代號00000000）的手伸
    進去你的內褲裡面？」問題之回答，均呈不實反應等情，此
    有臺灣臺中地方法院檢察署99年12月28日2010Ｃ0139號測謊
    鑑定書1 份可憑，倘若被告無此部分犯行，大可坦然以對，
    又為何在關鍵問題呈現生理異常之狀況，是被告既對其對Ｅ
    女強制猥褻之事，刻意說謊，顯係有所心虛而不敢坦然面對
    ，益徵Ｅ女指證被告上開對其為強制猥褻行為應可採信。綜
    上諸情，堪認被告自白與事實相符，可採為論罪科刑之依據
    。
三、雖證人Ａ女關於遭被告第1 次性侵害時是否有為被告口交及
    第2 次性侵害之地點究為勤益大學或亞洲大學等細節，其於
    警、偵訊及本院前後所述有些微差異，然按告訴人、證人之
    陳述有部分前後不符，或相互間有所歧異時，或因記憶淡忘
    、或事後迴護被告、或因其他事由所致，究竟何者為可採，
    法院仍得本其自由心證予以斟酌，非謂一有不符或矛盾，即
    應認其全部均為不可採信；其基本事實之陳述，若果與真實
    性無礙時，則仍非不得予以採信（最高法院74年臺上字第15
    99號判例要旨、90年度臺上字第6078號判決要旨參照）。查
    證人Ａ女指證3 次遭被告性侵害之主要內容所述始終相符，
    若非有親身遭受性侵害之經歷，當無從詳細指證上情，另稽
    之其於99年3 月7 日經澄清綜合醫院中港分院檢驗結果，其
    陰部3 點、6 點、9 點鐘方向各有處女膜陳舊性裂傷，此有
    該醫院受理疑似性侵害事件驗傷診斷書在卷可稽（附於偵卷
    末頁密封袋內），參以證人Ａ女於案發時為15歲之少女，理
    當尚未有男女性器接合插入之經驗，是以上開驗傷診斷書所
    示處女膜陳舊性裂傷之結果，確難排除係遭他人以性器或其
    他身體部位進入或使之接合所致，益徵證人Ａ女前開被告以
    右手手指插入其陰道之指證尚非無據，要難以上開些微證述
    之差異，遽認Ａ女之指證不足採信。其次，證人Ａ女雖稱第
    2 次遭被告強制猥褻之地點係勤益大學校園內，與被告陳稱
    之亞洲大學有所未合，然本院衡酌被告為機車駕駛人，前往
    地點又為其決定，對於案發地點之記憶應較準確，況證人Ａ
    女於本院審理時證稱伊只知道勤益大學，不知亞洲大學位置
    ，做筆錄時關於地點之陳述係憑自己印象等語（見本院卷第
    38頁背面），是以該次犯罪地點應以被告所供陳之亞洲大學
    校園內涼亭較為可採。再證人Ａ女另於本院審理時證稱：被
    告第2 次亦有以手指深入其陰道，然衡諸常情，人之記憶隨
    時間經過，難免漸趨模糊，尤其關於細節部分更易淡忘，或
    係因與其後被侵害之事實、或與其他日常生活事務結合而產
    生記憶干擾現象使然，此乃一般人記憶所無可避免之自然缺
    陷，特別是曾遭受性侵害之人，於身心嚴重受創之情況下，
    難免會對其個人身體與人格之完整產生自我之否定，尤屬正
    常，是以本院衡酌證人Ａ女於警、偵訊時距離案發時間較為
    接近，記憶應較為深刻清晰，此外復查無其他積極證據足資
    認定被告於犯罪事實(一)(2)所示時間確有強制性交之行為，因
    認當以證人Ａ女於警、偵訊所證被告該次僅撫摸其外陰部之
    陳述為可信。
參、論罪科刑
一、按猥褻行為，係指性交以外，足以興奮或滿足性慾之其他一
    切色慾行為（最高法院45年臺上字第563 號、63年臺上字第
    2235號判例意旨參照）。查本案被告以手撫摸被害人胸部、
    陰部、大腿內側，或強拉被害人手撫摸自身性器之行為，依
    社會一般通念，其行為客觀上亦已足以引起性慾之興奮與滿
    足，顯係基於色慾而滿足慾望之一種動作，被告前揭舉動，
    自屬於猥褻行為無疑。次按稱性交者，謂非基於正當目的所
    為之下列性侵入行為：一、以性器進入他人之性器、肛門或
    口腔，或使之接合之行為。二、以性器以外之其他身體部位
    或器物進入他人之性器、肛門，或使之接合之行為，刑法第
    10條第5 項定有明文，是被告如犯罪事實(一)(1)(3)以右手食指
    進入Ａ女陰道，為以性器以外之其他身體部位進入他人之性
    器，自屬性交行為無訛。而刑法第221 條所稱之「其他違反
    其（被害人）意願之方法」，參諸本院97年度第5 次刑事庭
    會議決議一之意旨，應係指該條所列舉之強暴、脅迫、恐嚇
    、催眠術以外，其他一切違反被害人意願之方法，妨害被害
    人之意思自由者而言。查本件被害人Ａ、Ｂ、Ｄ、Ｅ女於被
    害時均僅為15、16歲間之國中少女，已如前述，被告對其等
    為猥褻或性交行為時，或以令其等配合否則不搭載其等返家
    之方式，或直接以強力拉其等之手、褪去其衣物之方式為之
    ，致使被害人等因年少而對突如其來遭受性侵害，或因驚嚇
    、或因懼怕而無法即時反應，不知該如何求助、自保，堪認
    其等確係受被告之強制力壓抑而不敢張揚，顯係違反其等意
    願所為，此亦據被害人等均分別證稱或以手推、以腳踢被告
    ，或以哭泣表達抗拒之意，益徵被告行為已該當於「以違反
    被害人意願之方法」之要件。
二、再按刑法分則加重刑罰之規定，係就常態之犯罪類型變更其
    罪型，加重其法定刑而成為另一獨立之罪名，其罪名及構成
    要件與常態犯罪之罪名及構成要件俱非相同。又兒童及少年
    福利法第70條第1 項前段規定：「成年人故意對兒童及少年
    犯罪者，加重其刑至2 分之1 」，乃刑法分則加重之性質，
    非僅單純之刑度加重，即其構成要件已與常態犯罪之罪型不
    同，且刑法分則之加重，係就犯罪類型變更之個別犯罪行為
    ，予以加重處罰，而成立另一獨立之罪（最高法院96年度臺
    上字第2541號判決要旨參照）。查被告於行為時係成年人，
    被害人Ａ、Ｂ、Ｃ、Ｄ、Ｅ女案發時則係14歲以上未滿18歲
    之少年，有被害人代號與真實姓名對照表附卷為憑（見偵查
    卷末密封袋），是核被告犯罪事實(一)(1)(3)所為，係犯兒童及
    少年福利法第70條第1 項前段、刑法第221 條第1 項之成年
    人故意對少年犯強制性交罪；犯罪事實(一)(2)、(二)、(四)、(五)所
    為，係犯兒童及少年福利法第70條第1 項前段、刑法第224
    條之成年人故意對少年犯強制猥褻罪；犯罪事實(三)所為，係
    犯兒童及少年福利法第70條第1 項前段、刑法第304 條第1
    項之成年人故意對少年犯強制罪。被告就上開犯行，均為成
    年人故意對於少年犯罪，應依兒童及少年福利法第70條第1
    項前段之規定，加重其刑至2 分之1 。又其對被害人等分別
    所犯上開數次強制性交、強制猥褻及強制犯行，均犯意各別
    ，且時、地間隔，被害人相異，應予分論併罰。至起訴書雖
    認被告對Ｅ女所犯之2 次強制猥褻犯行係接續為之，惟依證
    人Ｅ女所述，該2 次強制猥褻犯行雖均發生於98年8 月間，
    然其中1 次為8 月間某日社團聚餐後之下午6 時許、另1 次
    則為同月間某日社團表演完之下午10時許，顯然並非同日之
    密接時間內所為，當非以同一強制猥褻犯意接續為之，起訴
    事實認係接續犯，容有未洽，自應論以2 罪較為合理。又按
    強制猥褻與強制性交，係不同之犯罪行為，行為人若以強制
    性交之犯意，對被害人實施性侵害，先為強制猥褻，繼而為
    強制性交，其中強制猥褻行為係強制性交之前置行為，不容
    割裂為2 罪之評價，則強制猥褻之階段行為自應為強制性交
    行為所吸收（最高法院92年度臺上字第2964號判決意旨參照
    ），是以被告如犯罪事實(一)(1)、(3)所示對被害人Ａ女為性交
    行為前，雖有撫摸被害人Ａ女胸部等以滿足自己性慾之猥褻
    行為，然依上開說明，此一行為係強制性交行為之階段行為
    ，無庸另論以強制猥褻罪；再按強制性交罪本即包含有強制
    之本質，被告於對被害人Ａ女於犯罪事實(一)(3)之強制性交犯
    行過程中，強拉被害人Ａ女進入房間，繼而強行脫下被害人
    Ａ女之上衣、內衣及強壓被害人Ａ女在床上，所為強暴行為
    均應為所犯強制性交行為之部分行為，不另構成刑法第304
    條之強制罪，均附此敘明。
三、爰審酌被告年輕力壯，大學肄業而有一定之知識程度，年紀
    較被害少女年長近10歲，且又為被害少女就讀國中之社團助
    教，利用被害少女對其較無防備心，明知被害少女均為未滿
    18歲之未成年人，竟因兩性觀念偏差，為逞一己、一時性慾
    ，罔顧被害少女之心理人格發展及感受，而對之強制性交、
    強制猥褻及強制之行為，對於被害少女身心發展造成重大戕
    害，所生危害嚴重，惟念其於審判中終能坦認犯行，已見悔
    意，雖當庭表明願與被害人等洽談和解，惟因目前工作收入
    不固定，尚無經濟能力賠償，併參酌其犯罪之動機、手段、
    智識程度、生活狀況等一切情狀，分別量處如主文所示之刑
    ，並定其應執行之刑，以資懲儆。另按刑法第59條之酌減其
    刑，必須犯罪另有特殊之原因與環境等情狀，在客觀上足以
    引起一般之同情，認為確可憫恕，且即予宣告法定最低度之
    刑，猶嫌過重者，始有其適用，被告既係純為滿足性慾而犯
    罪，並無在客觀上能引起一般之同情之犯罪動機，自不得依
    該條規定酌減其刑，併予敘明。
據上論斷，應依刑事訴訟法第299 條第1 項前段，兒童及少年福
利法第70條第1 項前段，刑法第221 條第1 項、第224 條、第
304 條第1 項，第51條第5 款，判決如主文。
本案經檢察官陳興男到庭執行職務。
中    華    民    國   100    年    11    月    2     日
                  刑事第十八庭  審判長法官  許月馨
                                法      官  戰諭威
                                法      官  胡宜如
以上正本證明與原本無異。
如不服本判決應於收受判決後10日內向本院提出上訴書狀，並應
敘述具體理由；其未敘述上訴理由者，應於上訴期間屆滿後20日
內向本院補提理由書（均須按他造當事人之人數附繕本）「切勿
逕送上級法院」。
告訴人或被害人對於判決如有不服具備理由請求檢察官上訴者，
其上訴期間之計算係以檢察官收受判決正本之日期為準。
                                書記官  張禎庭
中    華    民    國   100    年    11    月    2     日
          
附錄本案論罪科刑法條：
刑法第221條
對於男女以強暴、脅迫、恐嚇、催眠術或其他違反其意願之方法
而為性交者，處3 年以上10年以下有期徒刑。
前項之未遂犯罰之。
刑法第224條
對於男女以強暴、脅迫、恐嚇、催眠術或其他違反其意願之方法
，而為猥褻之行為者，處6 月以上5 年以下有期徒刑。
刑法第304條
以強暴、脅迫使人行無義務之事或妨害人行使權利者，處3 年以
下有期徒刑、拘役或3 百元以下罰金。
前項之未遂犯罰之。

【附表】：
┌──┬─────┬───────┬───────────┐
│編號│被害人    │犯罪事實      │宣告刑                │
├──┼─────┼───────┼───────────┤
│1   │Ａ女      │如犯罪事實欄  │○○○成年人故意對少年│
│    │          │一、(一)(1)      │  犯強制性交罪，處有期│
│    │          │              │  徒刑肆年陸月        │
│    │          ├───────┼───────────┤
│    │          │如犯罪事實欄  │○○○成年人故意對少年│
│    │          │一、(一)(2)      │  犯強制猥褻罪，處有期│
│    │          │              │  徒刑玖月            │
│    │          ├───────┼───────────┤
│    │          │如犯罪事實欄  │○○○成年人故意對少年│
│    │          │一、(一) (3)     │  犯強制性交罪，處有期│
│    │          │              │  徒刑肆年陸月        │
├──┼─────┼───────┼───────────┤
│2   │Ｂ女      │如犯罪事實欄  │○○○成年人故意對少年│
│    │          │一、(二)        │  犯強制猥褻罪，處有期│
│    │          │              │  徒刑玖月            │
├──┼─────┼───────┼───────────┤
│3   │Ｃ女      │如犯罪事實欄  │○○○成年人故意對少年│
│    │          │一、(三)        │  犯強制罪，處有期徒刑│
│    │          │              │  肆月                │
├──┼─────┼───────┼───────────┤
│4   │Ｄ女      │如犯罪事實欄  │○○○成年人故意對少年│
│    │          │一、(四)        │  犯強制猥褻罪，處有期│
│    │          │              │  徒刑玖月            │
├──┼─────┼───────┼───────────┤
│5   │Ｅ女      │如犯罪事實欄  │○○○成年人故意對少年│
│    │          │一、(五)        │  犯強制猥褻罪，處有期│
│    │          │              │  徒刑玖月            │
│    │          │              ├───────────┤
│    │          │              │○○○成年人故意對少年│
│    │          │              │  犯強制猥褻罪，處有期│
│    │          │              │  徒刑玖月            │
└──┴─────┴───────┴───────────┘